臺灣高雄地方法院民事裁定　　　　　　　 96年度抗字第10號
 抗　告　人　丙○○
　　　　　 　乙○○
 相　對　人　甲○○
上列當事人間聲請拍賣抵押物事件，抗告人對於民國95年11月21
日本院高雄簡易庭95年度拍字第2927號裁定提起抗告，本院裁定
如下：
    主  文
原裁定廢棄。
相對人在原審之聲請駁回。
聲請及抗告程序費用共計新台幣貳仟元由相對人負擔。
    理  由
一、按聲請拍賣抵押物，原屬非訟事件，且係對物之權利，固不
    以列相對人為必要，惟如聲請狀上所載相對人對於抵押物並
    無處分權，法院依聲請對該相對人裁定准予拍賣抵押物，於
    法即有未合。又繼承人得拋棄其繼承權，前項拋棄繼承應於
    知悉其得繼承之時起二個月內以書面向法院為之；又繼承之
    拋棄，溯及於繼承開始時發生效力，民法第1774條、第1175
    條分別定有明文。故法定繼承人之繼承權如經合法拋棄，依
    法喪失繼承權，債權人對該繼承人自不得行使債權及其他權
    利。（最高法院88年度台抗字第328 號、87年度台抗字第40
    號裁判意旨參照）。
二、相對人於原審聲請意旨以：訴外人黃國泰於94年11月30日以
    所有坐落高雄市○○區○○段一小段366 號及其上建號970
    號房地為擔保，設定新台幣（下同）400,000 元之第2 順位
    抵押權予相對人，並於94年12月02日向相對人借款280,000
    元，惟未依約清償。因黃國泰於95年6 月17日死亡，其繼承
    人黃琛愈、邱玉梅、黃靖惠、黃文玲等已聲明拋棄繼承，抗
    告人同為其繼承人，自應繼承黃國泰財產上之一切權利、義
    務，為此聲請准予拍賣抵押物等情。
三、抗告意旨以：抗告人已於法定期間內聲明拋棄繼承，並於95
    年8月25日經本院准予備查，原裁定實有不當等情。
四、查黃國泰於95年6 月17日死亡，抗告人已於同年8 月3 日聲
    明拋棄繼承，經本院於95年8 月25日以95年度繼字第1922號
    准予備查等情，有抗告人所提通知、存證信函等可憑，並經
    本院職權調閱上開拋棄繼承卷宗審核屬實，洵堪認定。是抗
    告人既於法定期間內聲明拋棄繼承，即非黃國泰之合法繼承
    人，其等對黃國泰之遺產並無處分權，相對人不得對之行使
    債權及其他權利，原審誤認抗告人為黃國泰之繼承人，所為
    准許相對人拍賣抵押物之裁定，與法不合，抗告意旨指摘原
    裁定不當，求予廢棄，為有理由，爰由本院廢棄原裁定，並
    駁回相對人在原審之聲請。
五、據上論結：本件抗告為有理由，爰依非訟事件法第46條、第
    21條第2 項、第24條第1 項，民事訴訟法第492 條、第95條
    、第78條，裁定如主文。
中　　華　　民　　國　　96　　年　　1 　　月　　23　　日
                      民事第七庭審判長法官  林玉心
                                法　　  官  柯盛益
                                法  　　官  林勇如
以上正本證明與原本無異
不得再抗告
中　　華　　民　　國　　96　　年　　1 　　月　　23　　日
                                書  記  官  胡樂寧
